臺灣高等法院臺南分院刑事判決　　　　　　　　九十三年度上訴字第九六號　Ｃ
　　　上　訴　人　臺灣雲林地方法院檢察署檢察官
　　　上　訴　人
　　　即　被　告　甲　○　○
右上訴人因被告毒品危害防制條例案件，不服臺灣雲林地方法院九十三年度訴字第四
八九號中華民國九十三年十月二十九日第一審判決（起訴案號：臺灣雲林地方法院檢
察署九十三年度毒偵字第九八三號，移
起上訴，本院判決如左：
      主      文
原判決撤銷。
甲○○連續施用第壹級毒品，處有期徒刑玖月。
      事      實
一、甲○○前因施用第二級毒品安非他命案件，經觀察、勒戒後，認無繼續施用毒品
    之傾向，由臺灣雲林地方法院檢察署檢察官於民國八十七年九月二十日以八十七
    年度偵字第三六九六號不起訴處分確定；嗣又因施用毒品案件，經觀察、勒戒後
    ，亦認無繼續施用毒品之傾向，由臺灣雲林地方法院檢察署檢察官於八十九年四
    月五日以八十九年度毒偵字第二一四號不起訴處分確定，並於同日執行完畢釋放
    出所。詎甲○○仍不知悔改，未戒除毒癮，於前開觀察、勒戒執行完畢釋放後五
    年內，又基於施用第一級毒品之概括犯意，自九十三年四月十日起，至九十三年
    九月二十日止，在雲林縣元長鄉○○村○○路一八號住處，或以將第一級毒品海
    洛因摻水放入注射針筒內後注射血管，或以海洛因摻入香菸內點燃吸食之方式，
    約每五天施用海洛因一次。嗣因另涉竊盜罪嫌，為警於九十三年四月十一日二十
    一時五十分許，在雲林縣元長鄉○○村○○路三巷二號查獲，於翌日凌晨二時許
    經採尿送驗結果呈「嗎啡陽性」反應，及於九十三年九月二十三日因至台灣雲林
    第二監獄服刑，經監所派員採尿送驗結果呈「嗎啡陽性」反應，而查悉上情。
二、案經雲林縣警察局虎尾分局報請臺灣雲林地方法院檢察署檢察官偵查起訴及移送
    併辦。
      理      由
一、右開事實，業據被告甲○○分別於警訊、偵查、原審及本院審理中坦白承認（見
    警卷第一頁、第九八三號偵卷第十七頁、原審卷第十七頁反面、第廿頁反面、第
    一五一六號偵卷第六頁、十九頁、本院卷第三八頁、四七頁），且被告於九十三
    年四月十二日，及同年九月二十三日，分別經警方、台灣雲林第二監獄服刑採尿
    送驗結果，均呈「嗎啡陽性」反應，此有雲林縣衛生局煙毒尿液檢驗成績書、詮
    昕科技股份有限公司濫用藥物尿液檢驗報告各一份在卷可佐（見警卷第三頁、第
    一五一六號偵卷第五頁），堪認被告之自白與事實相符。又被告前因施用第二級
    毒品安非他命案件，經觀察、勒戒後，認無繼續施用毒品之傾向，由臺灣雲林地
    方法院檢察署檢察官於八十七年九月二十日以八十七年度偵字第三六九六號不起
    訴處分確定；嗣又因施用毒品案件，經觀察、勒戒後，亦認無繼續施用毒品之傾
    向，由臺灣雲林地方法院檢察署檢察官於八十九年四月五日以八十九年度毒偵字
    第二一四號不起訴處分確定，並於同日執行完畢釋放出所等情，有上開案號不起
    訴處分書二份、台灣高等法院被告全國前案紀錄表一份在卷可參。本件事證明確
    ，被告於觀察、勒戒執行完畢釋放後，五年內再犯毒品危害防制條例第十條第一
    項施用第一級毒品之犯行，可以認定。
二、查海洛因屬毒品危害防制條例第二條第二項第一款所列之第一級毒品，故核被告
    所為，係犯毒品危害防制條例第十條第一項之施用第一級毒品罪。被告持有毒品
    進而施用，則其持有之低度行為應為施用之高度行為所吸收，不另論罪。被告先
    後多次施用第一級毒品海洛因之犯行，時間緊接，方法相同，觸犯構成要件相同
    之罪名，顯係基於概括犯意為之，為連續犯，應依刑法第五十六條之規定論以一
    罪，並依法加重其刑。再公訴人雖僅就被告於九十三年四月十日，施用第一級毒
    品海洛因之犯行起訴，惟被告自九十三年四月十一日起，至九十三年九月二十日
    ，亦有多次施用第一級毒品部分之犯行，且此部分與業經起訴有罪部分，有連續
    犯裁判上一罪關係，已如前述，依審判不可分原則，本院自得一併審究，附此敘
    明。
三、原審予以論罪科刑，固非無見，惟查告尚有自九十三年四月十一日起，至九十三
    年九月月二十日止，施用第一級毒品之事實，已如前述，惟原審對於上開起訴效
    力所及之部分，未及一併審酌，自有未洽。檢察官上訴意旨執此指摘原判決此部
    分不當，移送併辦，被告上訴意旨亦供述其自九十三年四月十一日起，至九十三
    年九月二十日止尚有施用第一級毒品之犯行，指摘原判決不當，均非無理由；是
    原判決既有上開可議之處，即屬無可維持，應由本院撤銷改判。爰審酌被告不思
    其正值青年，堪為社會大用之際，卻耽溺於戕害身心之物，尤以前經二次觀察、
    勒戒後，仍不知戒絕毒品，竟再犯本件施用毒品之犯行，顯見其自我把持、控制
    之能力不佳；惟被告犯後尚能坦承犯行，態度良好，以及其學歷高中肄業、偶打
    零工等一切情狀，爰量處如主文第二項所示之刑，以資警惕。
據上論斷，應依刑事訴訟法第三百六十九條第一項前段，第三百六十四條，第二百九
十九條第一項前段，毒品危害防制條例第十條第一項，刑法第十一條前段，第五十六
條，判決如主文。
本案經檢察官劉欽銘到庭執行職務。
中    華    民    國      九十四      年      一      月      二十      日
                                  臺灣高等法院臺南分院刑事第一庭
                                      審判長法官  黃    崑    宗
                                            法官  蔡    長    林
                                            法官  田    平    安
右正本證明與原本無異。
如不服本判決，應於判決送達後十日內向本院提出上訴狀，其未敘述理由者並應於提
出上訴狀後十日內向本院補提理由書（應附繕本)。
                                      法院書記官  劉    岳    文
中    華    民    國      九十四      年      一      月      二十一    日
附錄法條：
毒品危害防制條例第十條第一項：
施用第一級毒品者，處六月以上五年以下有期徒刑。
